

HAMADA ELMAQRI

Address: Casablanca , MAROC
Phone: +212 (0)6 05 19 71 16
Email: elmaqrih01@gmail.com
Hamada ELMAQRI

RESUME

Ingénieur informatique récemment diplômé, passionné par le développement de solutions full-stack innovantes répondant à des besoins réels. Expérience pratique dans l'utilisation de technologies telles que Java, Spring Boot, Angular et MongoDB, ainsi que dans la création d'applications web et mobiles, avec un engagement constant pour l'excellence technique.

EXPERIENCES

Odoo Developer Freelancer, Conseil4IT

Sep 2024 - Present

- Personnalisation des modules selon les besoins du clients .
- Integration et mise en place d'Odoo.
- · Redaction de cahiers des charges .

Full Stack Development Intern, Atoz Services Luxembourg

Mar 2024- Aou 2024

- Développement d'un CRM web : Conception et développement avec Spring Boot 3 (backend) et Angular (frontend), intégration de Keycloak pour la gestion sécurisée des utilisateurs et de Liquibase pour les migrations de base de données.
- Gestion de projet Agile : Suivi des tâches via JIRA, participation aux Sprints (Scrum, Planning Poker, revues) pour une livraison efficace.
- Collaboration et tests: Utilisation de Bitbucket et Git pour le versionnement, tests unitaires avec Mockito pour garantir la qualité du code.

 Aou 2023 - Oct 2023

Software Development Intern, Atoz Services Luxembourg

- Développement d'un ChatBot : Création d'un ChatBot avec Python et intégration dans une application web pour améliorer l'interaction utilisateur.
- Gestion Agile : Participation aux stand-ups quotidiens et application des méthodologies
 SCRUM pour respecter des délais serrés.

 Sep 2022 Oct 2022

Odoo Developer Intern, Akwa Group

• Développement sur Odoo ERP : Personnalisation et création de modules avec Python pour optimiser les opérations commerciales.

EDUCATIONS

DIPLOME D'INGENIEUR D'ETAT

Sep 2019 - Juil 2024

École Marocaine des Sciences de l'Ingénieur

- Ingénierie Informatique et Réseaux
- Méthodes Informatiques Appliquées à la Gestion des Entreprises

ATTESTATION DU BACCALAUREAT

Juil 2019

Groupe Scolaire HENRI MATISSE

• Baccalauréat scientifique option: Physique-Chimie

INFORMATIONS SUPPLEMENTAIRES

- Compétences techniques: Java ,SQL,Spring Boot,Angular, NextJs ,Odoo , Git ,Selenium
- Langues: English, French, Arabic
- Certifications: JAVA 17 SE Developer(ORACLE) In Progress, Become a ninja with Angular (Ninja Squad)
- Centre d'intérêt: LeetCode (Problem Solving), Nutrition, Cyclisme, CrossFit